臺灣桃園地方法院刑事判決　　　　　 99年度交簡上字第280號
上　訴　人　臺灣桃園地方法院檢察署檢察官
被　　　告　黃巧君
上列上訴人因被告過失傷害案件，不服本院刑事庭於中華民國99
年9 月16日所為之99年度壢交簡字第1410號第一審刑事簡易判決
（聲請簡易判決處刑案號：99年度調偵字第32號），提起上訴，
本院管轄之第二審合議庭判決如下：
    主  文
上訴駁回。
黃巧君緩刑貳年。
    事  實
一、黃巧君於民國98年5 月26日下午某時許，駕駛車牌號碼2312
    - MN號自用小客車，沿桃園縣中壢市○○路由龍岡路一段往
    環中東路二段方向行駛，於同日16時55分許，行經標示「停
    」之中壢市○○路與標示「慢」之志航街之無號誌交岔路口
    時，本應注意車前狀況，適林鳳鶯駕駛車牌號碼SKB-449 號
    輕型機車，沿執信一街往志航街方向行駛，行經前開交岔路
    口時，本應注意支線道車應暫停讓幹線道直行車先行，而依
    當時之天候陰，日間自然光線，路面鋪裝柏油、路面狀態乾
    燥無缺陷，道路無障礙物，視距良好，2 車均無不能注意之
    情事，詎黃巧君疏未注意車前狀況，林鳳英亦疏未注意暫停
    讓幹線道直行車先行，均貿然直行，以致煞避不及，黃巧君
    所駕駛之自小客車左前車頭與林鳳鶯騎乘機車車頭導流板右
    下側發生撞擊，造成林鳳鶯騎乘機車以逆時鐘方向迴旋，再
    與黃巧君駕駛之自用小客車左側車身及左側後照鏡碰撞、林
    鳳鶯因之人車倒地，受有第三腰椎爆裂性骨折、背部挫傷之
    傷害，黃巧君肇事後未被發覺其為犯人前，向現場處理之警
    員余思賢自首肇事而接受裁判。
二、案經林鳳鶯訴由桃園縣警察局中壢分局報請臺灣桃園地方法
    院檢察署檢察官偵查後聲請簡易判決處刑。
    理  由
一、證據能力：按被告以外之人於審判外之言詞或書面陳述，除
    法律有規定者外，不得作為證據。惟被告以外之人於審判外
    之陳述，經當事人於審判程序同意作為證據，法院審酌該言
    詞陳述或書面陳述作成時之情況，認為適當者，亦得為證據
    。當事人、代理人或辯護人於法院調查證據時，知有第159
    條第1 項不得為證據之情形，而未於言詞辯論終結前聲明異
    議者，視為有前項之同意，刑事訴訟法第159 條第1 項、第
    159 條之5 第1 項、第2 項分別定有明文。查卷附據以認定
    被告犯罪事實有無之屬傳聞證據之證據能力，當事人於本院
    審判中同意作為證據，本院審酌各該證據查無有何違反法定
    程序取得之情形，亦無顯有不可信與不得作為證據等情，故
    認為適當，是均為有證據能力，合先敘明。
二、前開犯罪事實，業據被告黃巧君坦承不諱，核與證人即告訴
    人林鳳鶯於警詢、證人吳邵君偵訊時證述情節相符，並有道
    路交通事故調查報告表現場圖、道路交通事故調查報告表(一)
    (二)、現場照片及車損照片附卷可稽。按汽車行駛時，駕駛人
    應注意車前狀況，並隨時採取必要之安全措施，道路交通安
    全規則第93條第1 項第2 款定有明文，又事發當時天候為陰
    ，日間自然光線充足、路面乾燥、無缺陷、視距良好，有道
    路交通事故調查報告表(一)存卷可稽，況肇事地點道路筆直，
    亦有現場照片及現場圖在卷可憑，是無不能注意之情事，詎
    其竟疏未注意車前狀況，致生是次車禍，為有過失。又林鳳
    鶯騎車行經無號誌交岔路口，據其警詢時自承：我駕駛輕機
    車沿執信一街往志航街方向行駛，車速約20公里，減速經過
    林森路時，看到右方很遠有一休旅車，騎到林森路上時，看
    到該自小客車速度很快，沒煞車，該自小客車左保險桿撞上
    我所騎乘之輕機車右側及下導流板等處等語（前開偵查卷第
    9 頁），顯見其雖有注意被告駕駛於幹線道之來車，然無停
    等避讓即率行貿然駛入無號誌交岔路口，又依當時情形並無
    不能注意之情事，若林鳳鶯能暫停讓被告駕駛之幹道車先行
    ，當不至於發生車禍，其與有過失至明。再者，本案經送臺
    灣省桃園縣區車輛行車事故鑑定委員會鑑定，結果認「林鳳
    鶯駕駛輕機車行經劃設有停標字之無號誌交岔路口，支線道
    車未暫停讓幹線道直行車先行為肇事主因。黃巧君駕駛自小
    客車行經無號誌交岔路口，未注意車前狀況為肇事次因」，
    此有該鑑定委員會99年2 月12日桃縣行字第0995200585號函
    暨所附鑑定意見書在偵查卷可憑，再經臺灣桃園地方法院檢
    察署檢察官依職權送請臺灣省車輛行車事故覆議鑑定委員會
    覆議，意見係照桃園縣區車輛行車事故鑑定委員會之鑑定意
    見，有該會99年4 月19日覆議字第09962013 73 號函在卷可
    憑，是亦認被告為有過失及林鳳鶯與有過失，與本院認定大
    致相同，應為可取。又林鳳鶯雖與有過失，然仍不得以此解
    免被告之過失，再者，被告因過失致與林鳳鶯發生車輛碰撞
    ，告訴人因此次車禍受有第三腰椎爆裂性骨折、背部挫傷之
    傷害，此有天晟醫院診斷證明書1 紙附卷可稽（前開偵查卷
    第43頁），其行為與告訴人之受傷結果間顯具有相當因果關
    係，被告應負過失傷害罪責。是以依前開補強證據已足資擔
    保被告於本院審理中所為之任意性自白具有相當程度之真實
    性，得確信被告前述自白之犯罪事實確屬真實，從而，依刑
    事訴訟法第156 條第1 項及同條第2 項規定，自得依被告前
    述自白及該補強證據，認定被告確實於前開時、地過失傷害
    林鳳鶯之事實。綜上所述，本案事證明確，被告過失傷害犯
    行暨林鳳鶯與有過失之事實，均堪認定，應依法論科。
三、核被告所為，係犯刑法第284 條第1 項前段之過失傷害罪。
    被告於警員到場處理尚不知孰為犯罪人時，主動向警員余思
    賢告知其為肇事車輛之駕駛人，此有桃園縣政府警察局中壢
    分局道路交通事故肇事人自首情形紀錄表1 紙在卷可按（同
    上偵查卷第24頁），係對於尚未發覺之犯罪自首而受裁判，
    依刑法第62條前段規定，減輕其刑。原審審認本案事證明確
    ，認定被告過失傷害犯行及自首情狀，適用刑事訴訟法第
    449 條第1 項、第3 項，刑法第284 條第1 項前段、第62條
    前段、第41條第1 項前段，刑法施行法第1 條之1 第1 項、
    第2 項前段規定，審酌被告素行，過失情節輕重，致告訴人
    受有前開傷勢，犯後自首，及於原審判決時尚未與告訴人和
    解或賠償損害等一切情狀，量處有期徒刑2 月，並諭知如易
    科罰金以新臺幣1,000 元折算1 日折算標準，核原審認事用
    法均無違誤，量刑亦屬妥適。檢察官上訴意旨依告訴人所指
    主張被告不符自首要件及原審量處刑度過輕等情，指摘原判
    決不當，均已依法認定如前，並非可取，是核上訴意旨為無
    理由，應予駁回。次被告未曾因故意犯罪受有期徒刑以上刑
    之宣告，有前揭臺灣高等法院被告前案紀錄表在卷可查，審
    酌被告因一時疏失，致罹刑典，事後於本院審理時已然坦承
    犯行並為認罪表示，復於本院99年度訴字第1800號民事事件
    100 年1 月18日庭期與告訴人達成和解成立，於是日業已給
    付18萬元予告訴人，告訴人亦同意不再追究被告本案99年度
    交簡上字第280 號過失傷害案件相關刑事責任，有本院和解
    筆錄在卷為憑，是綜前情，足認被告經此偵、審程序，應能
    知所警惕，信無再犯之虞，本院認對其宣告之刑以暫不執行
    為適當，爰依刑法第74條第1 項第1 款規定，諭知緩刑2 年
    ，以啟自新。
據上論斷，應依刑事訴訟法第455 條之1 第1 項、第3 項、第
368 條，刑法第74條第1 項第1 款，判決如主文。
本案經檢察官馮美珊到庭執行職務。
中    華    民    國    100   年    3     月    31    日
                  交通法庭  審判長法  官  蔡榮澤
                                  法  官  林蕙芳
                                  法  官  吳宗航
以上正本證明與原本無異。
不得上訴。
                                  書記官  劉乙錡
中    華    民    國   100    年    4     月    13    日